臺灣新竹地方法院刑事宣示判決筆錄　　100年度審訴字第465號
公　訴　人　臺灣新竹地方法院檢察署檢察官
被　　　告　林川仁
指定辯護人　本院公設辯護人林建和
上列被告因違反毒品危害防制條例案件，檢察官提起公訴（100
年度毒偵字第770號、第879號）後，聲請改依協商程序而為判決
，本院於中華民國100年12月23日下午4時，在本院刑事第九法庭
宣示判決，出席職員如下：
　　　　　　　　審判長法　官　劉兆菊
　　　　　　　　　　　書記官　林兆嘉
　　　　　　　　　　　通　譯　鄭敏郎
法官起立朗讀判決主文、犯罪事實要旨、處罰條文，及告以上訴
限制、期間並提出上訴狀之法院，且諭知記載其內容：
一、主  文：
    林川仁施用第一級毒品，累犯，處有期徒刑拾月。又施用第
    一級毒品，累犯，處有期徒刑拾月。應執行有期徒刑壹年肆
    月。
二、犯罪事實要旨：
（一）林川仁前於民國88年2 月間，因施用第二級毒品案件，經
      臺灣宜蘭地方法院於88年2 月12日以88年度毒聲字第101
      號裁定送勒戒處所觀察、勒戒，因認無繼續施用毒品傾向
      ，於88年4 月23日執行完畢釋放出所，嗣經臺灣宜蘭地方
      法院檢察署檢察官於88年4 月27日以88年度偵字第478 號
      為不起訴處分確定；於88年4 月間，因偽造文書案件，經
      本院於88年12月28日以88年度訴字第234 號判決判處有期
      徒刑8 月，嗣提起上訴，經臺灣高等法院於89年5 月25日
      以89年度上訴字第752 號判決駁回上訴確定(甲)；於88年9
      月間，因施用第二級毒品案件，經臺灣宜蘭地方法院分別
      於88年9 月14日、88年10月25日以88年度毒聲字第808 、
      846 號裁定送勒戒處所觀察、勒戒後，嗣因認有繼續施用
      毒品之傾向，經臺灣宜蘭地方法院於88年10月25日以88年
      度毒聲字第962 號裁定施以強制戒治，嗣因強制戒治執行
      屆滿3 月後經評定為合格，已無繼續強制戒治必要，復經
      臺灣宜蘭地方法院於89年2 月17日以89年度毒聲字第137
      號裁定停止戒治，所餘戒治期間付保護管束，於89年2 月
      29日停止戒治出所。惟其於保護管束期間，因違反保護管
      束應遵守事項情節重大，經臺灣宜蘭地方法院於89年8 月
      30日以89年度毒聲字790 號裁定撤銷停止戒治，所餘戒治
      期間令入戒治處所施以強制戒治，並於91年1 月1 日執行
      期滿；刑責部分，經臺灣宜蘭地方法院於89年2 月21日以
      88年度羅簡字第227 號判處有期徒刑5 月確定(乙)；其於保
      護管束期間再犯施用毒品犯行部分，經臺灣宜蘭地方法院
      於90年2 月2 日以89年度訴字第273 號判處有期徒刑8 月
      確定(丙)；上開(甲)(乙)嗣經臺灣高等法院於90年11月9 日以90
      年度聲字第2635號裁定合併定應執行有期徒刑1 年確定(丁)
      ，上開(丙)(丁)接續執行，於91年12月31日縮短刑期假釋出監
      ，所餘刑期付保護管束，嗣於92年1 月28日保護管束期滿
      假釋未經撤銷以已執行完畢論；於92年6 月間，因施用毒
      品案件，經臺灣高雄地方法院以92年度毒聲字第3920號裁
      定施以強制戒治，嗣因強制戒治執行屆滿3 月後經評定為
      合格已無繼續戒治必要，經臺灣高雄地方法院以92年度毒
      聲字第6776號裁定停止戒治，所餘戒治期間付保護管束，
      嗣因毒品危害防制條例修正，於93年1 月9 日視為強制戒
      治已執行完畢；刑責部分，經臺灣屏東地方法院於92年9
      月30日以92年度訴字第526 號判處有期徒刑10月確定，於
      94年2 月28日縮刑期滿執行完畢；於94年5 月間，因搶奪
      等案件，經本院於94年7 月22日以94年度訴字第534 號判
      決，分別判處有期徒刑9 月、4 月、罰金銀元3,000 元，
      有期徒刑部分並經定應執行有期徒刑1 年確定；於94年10
      月間，因連續施用第一級毒品案件，經本院於95年2 月27
      日以94年度訴字第944 號判決判處有期徒刑1 年9 月確定
      (戊)；於95年4 月間，因竊盜案件，經臺灣宜蘭地方法院於
      95年8 月14日以95年度易字第175 號判決，判處有期徒刑
      1 年確定(己)，上開(戊)(己)嗣經臺灣宜蘭地方法院於96年7 月
      25日以96年度聲減字第435 號裁定分別減為有期徒刑10月
      又15日、6 月，並經定應執行有期徒刑1 年3 月確定。上
      開案件接續執行，於97年1 月21日縮刑期滿執行完畢；於
      97年9 月間，因施用第一級毒品案件，經本院於97年11月
      25日以97年度訴字第1091號判決判處有期徒刑8 月確定；
      於98年1 月間，因竊盜案件，經本院於98年2 月17日以98
      年度審竹簡字第93號判決判處有期徒刑3 月確定；於98年
      2 月間，因施用第一級毒品案件，經本院於98年4 月10日
      以98年度審訴字第164 號判處有期徒刑9 月確定；上開有
      期徒刑3 月、9 月，嗣經本院於98年7 月9 日以98年度聲
      字第741 號裁定合併定應執行有期徒刑10月確定，上開案
      件接續執行，於99年7 月15日縮刑期滿執行完畢（本案構
      成累犯）。
（二）詎林川仁仍不知悔改且未戒除毒癮，於前開觀察、勒戒執
      行完畢釋放出所後5 年內，再因施用毒品案件經刑之追訴
      處罰後，復基於施用第一級毒品海洛因之犯意，於100 年
      3 月13日上午8 時許，在新竹市○○街79號7 樓之1 住處
      內，以將第一級毒品海洛因摻入香煙內燃燒後吸食其煙霧
      之方式，非法施用第一級毒品海洛因1 次。嗣於同日下午
      2 時45分許，在新竹縣竹北火車站前為警盤查，發現其為
      毒品調驗人口，經其同意採集尿液送驗，鑑驗結果呈現可
      待因、嗎啡陽性反應，始查悉上情；另基於施用第一級毒
      品海洛因之犯意，於同年4 月8 日上午7 時許，在上開住
      處，以將第一級毒品海洛因摻入香煙內燃燒後吸食其煙霧
      之方式，非法施用第一級毒品海洛因1 次。嗣於同日中午
      12時30分許，在新竹縣竹北市○○路與博愛街口為警查獲
      ，並發覺其為毒品調驗人口，經其同意採集尿液送驗，鑑
      驗結果呈現可待因、嗎啡陽性反應，始查悉上情。
（三）案經新竹縣政府警察局竹北分局報告臺灣新竹地方法院檢
      察署檢察官偵查起訴後，經檢察官聲請認罪協商判決。
三、處罰條文：
    毒品危害防制條例第10條第1項，刑法第11條前段、第47 條
    第1項、第51條第5款。
四、協商判決除有刑事訴訟法第455 條之4 第1 項第1 款於本訊
    問程序終結前，被告撤銷協商合意或檢察官撤回協商聲請者
    ；第2 款被告協商之意思非出於自由意志者；第4 款被告所
    犯之罪非第455 條之2 第1 項所定得以協商判決者；第6 款
    被告有其他較重之裁判上一罪之犯罪事實者；第7 款法院認
    應諭知免刑或免訴、不受理者情形之一，及違反同條第2 項
    「法院應於協商合意範圍內為判決；法院為協商判決所科之
    刑，以宣告緩刑或2 年以下有期徒刑、拘役或罰金為限」之
    規定者外，檢察官與被告均不得上訴。
五、如有前項得上訴之情形，得自收受宣示判決筆錄送達之日起
    10日內，向本院提出上訴書狀，上訴於第二審法院。
本案經檢察官洪期榮到庭執行職務。
中    華    民    國    100    年    12    月   23    日
                  刑事第九庭      書  記  官  林兆嘉
                                  審判長法官  劉兆菊
以上筆錄正本係照原本作成。
如不服本判決應於收受判決後10日內向本院提出上訴書狀，並應
敘述具體理由。其未敘述上訴理由者，應於上訴期間屆滿後20日
內向本院補提理由書( 均須按他造當事人之人數附繕本) 「切勿
逕送上級法院」。
中    華    民    國    100     年    12    月  23    日
                                  書  記  官  許榮成
附錄本案論罪科刑法條全文：
毒品危害防制條例第10條
施用第一級毒品者，處6月以上5年以下有期徒刑。
施用第二級毒品者，處3年以下有期徒刑。